# 关于永续可换股证券的会计处理

提问人：wuheng2007 时间：2010-07-21 10:40:13
中证网 7 月 16 日发布消息称：远洋地产发行亚洲首只国际永续可换股证券，募集资金 9 亿美元。该项工具在会计上完全以股票的性质来处理,因此降低了发行人的杠杆及负债比率。若发行人随后寻求国际信用评级,该结构也允许发行人在评级中将其部分作为股票处理。
哪位大虾对这个永续可换股证券有所了解，具体的会计处理如何进行，国际会计准则对此有无具体规范。
谢谢了。

回答人：chenyiwei
首先应当查阅该证券的募集说明书，了解其条款，然后才是考虑会计处理。国际准则下对此没有直接针对的规定，不过套用金融工具会计的基本原则应该可以寻求到处理方案（但因为准则的规定过于原则，所以实务中此类问题往往争议很大）。